# 财政部会计司发布《股份支付准则应用案例 —— 以首次公开募股成功为可行权条件》

提问人：Ryan_q 时间：2022-04-08 15:51:09
@chenyiwei，陈版主，有一问题请教：
财政部会计司发布《股份支付准则应用案例——以首次公开募股成功为可行权条件》，案例主要指出一次性授予但退出时存在限制，存在隐含服务期，对于存在业绩条件，服务期限的限制性股票、期权是否适用？即：
1 、约定服务期限为 3 年，行权离职后无法以公允价格转让，IPO预计时间为 5 年，是否应当调整按 5 年摊销？
2 、约定存在业绩条件， 3 年，IPO预计时间为 5 年，即一次性授予，分三批行权。协议约定行权离职后无法以公允价格转让，该条款表明存在隐含服务期，之前每批行权实质上均存在服务期，即在业绩条件达到情况下，每一批的摊销期限均为 5 年，无须在按分三批行权处理（之前处理方式是成本费用前高后低，变更后全部都视为均匀分摊）。
望陈版主指点！

回答人：chenyiwei
你说的可能是合理的，但具体案例还是要看股权激励计划中的具体安排。尤其是很多IPO项目中的股权激励计划制定并不规范，其条款可能存在很大的解释空间。